【裁判字號】    95,交聲,515
【裁判日期】    951031
【裁判案由】    聲明異議
【裁判全文】
臺灣高雄地方法院刑事裁定             95年度交聲字第515號
原處分機關  高雄市政府
異  議  人  甲○○
上列異議人即受處分人因違反道路交通管理處罰條例案件，對於
高雄市政府民國95年7 月18日所為之高市府交裁字第裁32-B0000
0000號裁決書（原舉發通知單：高雄市政府警察局95年6 月13日
高市警交字第B00000000號）聲明異議，本院裁定如下：
    主  文
異議駁回。
    理  由
一、本件異議意旨略以：警方於酒測當日所施用之酒測方法不適
    當，未讓異議人先喝水、或漱口，且第二次實施酒測時，未
    讓異議人先休息15分鐘，其酒測結果無法讓人心服。爰依法
    聲明異議。
二、按「汽車駕駛人，駕駛汽車經測試檢定酒精濃度超過規定標
    準者，處新臺幣（下同）1 萬5 千元以上6 萬元以下罰鍰，
    並當場移置保管該汽車及吊扣其駕駛執照1 年」，道路交通
    管理處罰條例第35條第1 項第1 款定有明文。
三、經查：
  (一)本件異議人於95年6 月13日零時50分許，飲酒後駕駛車牌號
    碼3730- ＭＬ號自用小客車，行經高雄市○○○ 路190 號時
    ，經警攔查第1 次檢測後發現其呼氣酒精濃度達每公升0.32
    毫克，經異議人要求第2 次酒測，仍超過規定標準每公升0.
    31毫克，經警當場掣單舉發，嗣高雄市○○○○道路交通管
    理處罰條例第35條第1 項第1 款之規定掣發裁決書等事實，
    有高雄市政府警察局95年6 月13日高市警交字第B00000000
    號舉發違反道路交通管理事件通知單、高雄市政府95年7 月
    18日高市府交裁字第裁32-B 00000000 號裁決書各1 份在卷
    可稽。
  (二)異議人於95年6 月13日晚上零時50分許，駕駛上揭車輛未開
    大燈，沿高雄市○○路 (東向西)行 駛至建國4 路右轉大公
    路再左轉鼓山2 路 (往北)行 駛，在鼓山2 路190 號前為警
    當場攔停，經告知違規事由，亦坦承不諱， (自攔停)逾15
    分鐘後進行第1 次酒測，酒測值高達0.32毫克，異議人要求
    進行第2 次酒測，惟酒測值仍高達0.31毫克，經依法舉發，
    並查扣空車1 輛等情，有高雄市政府警察局交通大隊95年7
    月7 日高市警交三字第0950012001號函 (下稱0950012001號
    函)在 卷可查。按警員掣單舉發違反道路交通管理處罰條例
    所列之違規事實，本質上為行政處分，係公務員基於職務上
    權力，依法就特定之具體事件所為具有公法上效果之單方行
    政行為，基於公務員為公法上行為具有公信力之原則，該行
    政處分當可被推定為真正。本院審酌當場掣單舉發之員警吳
    國寶乃依法執行勤務之公務員，與異議人素昧平生，亦無嫌
    隙，依卷附資料並無任何證據足資認定舉發本件之員警吳國
    寶有虛偽記載或不實舉發之情事存在，亦無任何證據可認定
    主管機關處理本案有違反經驗法則或論理法則之情形，依上
    說明，其所為之舉發，自應受到合法、正確之推定，而認其
    舉發事實為真實可採。
  (三)至異議人辯稱警方實施酒測未給予15分鐘時間及漱口云云，
    惟按依卷附取締酒後駕車程序之注意事項第2 點規定：「測
    量前應先告知並確認受測者已飲酒結束15分鐘以上或提供礦
    泉水給受測者漱口，避免口腔殘存酒精。」，依上揭規定，
    可知警方實施酒測前只須踐行：確認受測已飲酒結束15分
    鐘以上，或提供礦泉水給受測者漱口，其中一個程序即可
    ，蓋以警方實施酒測地點，未必能備妥礦泉水供受測者漱口
    。本件執勤警員吳國寶於攔停異議人後，進行第1 次酒測前
    ，已給予異議人15分鐘以上時間，始予實施酒測，酒測過程
    均符合規定程序，有上述0950012001號函及本院辦理刑事案
    件電話查詢單在卷供核，足認警方實施酒測之過程，均符合
    相關規定，而異議人亦未能舉證以實其說，是其所辯顯係事
    後卸責之詞，委無可採。
四、綜上所述，足見異議人確有於前揭時地飲酒後駕駛機車，且
    其經警攔查檢測時呼氣酒精濃度達每公升0.32毫克、0.31毫
    克，超過規定標準每公升0.25毫克之事實至明。從而，原處
    分機關據以援引上開規定，裁處異議人罰鍰1 萬9 千5 百元
    ，並吊扣駕駛執照1 年（12個月），依法並無不當，異議人
    所為異議為無理由，自應予以駁回。
五、據上論斷，應依道路交通案件處理辦法第19條，裁定如主文
    。
中    華    民    國    95    年    10    月    31    日
                    交通法庭    法  官  張金柱
右正本證明與原本無異。
如不服本裁定應於送達後5 日內向本院提出抗告狀。
（須附繕本）
中    華    民    國    95    年    11     月    3    日
                                書記官  蘇  豫


司法院資訊處製作；財團法人民間司法改革基金會備份。
